

Fernando Peres Valverde

Analista de negócios, Analista de dados, Desenvolvedor Python

Tel. 920 440 669

Email: nandovalverde@gmail.com

Veja projetos em meu Portfólio

Carta de condução B - Veículo próprio

Resumo

Tenho 20 anos de experiência em tecnologia e serviços, desenvolvendo soluções para diversos clientes de diversos seguimentos econômicos, juntamente com minha formação que me proporcionam conhecimentos de negócios como Marketing, Administracção, Gestão de equipes, Gestão de projetos, Direito empresarial, Economia, contabilidade e Logística, assim como conhecimentos técnicos em Eletrônica, Python, Pandas, Django, Numpy, Seaborn, Selenium, Scrapy e PL/SQL

EDUCAÇÃO

UNIVERSIDADE

Faculdade de Tecnologia de São Bernardo do Campo FATEC Informática para Negócios (2012 – 2015)

UNIVERSIDADE

Centro Universitário Fundação Santo André – São Paulo Brasil Licenciatura e Bacharel em História (2005 – 2009)

NIVEL TÉCNICO

Curso técnico en Eletrônica – Escola Técnica Estadual de São Paulo (2000 – 2001)

NIVEL TÉCNICO

Mecânica de automóveis – SENAI São Paulo – Brasil (1997 – 1998)

EXPERIÊNCIA

Autônomo

Consultoria em TI e Infraestrutura (2019 – atual)

Analista de negócios e desenvolvedor Python – sistemas web - Robotic Process Automation – RPA - Web Scraping

Alguns projetos:

_Sistemas web com Django: geração de romaneio, gerenciamento operacional de transportadora, formulário para geração de inventário de personalidade NEO PI-R

Tecnologias: Python, Django, Crispy, Gunicorn, Pytest, Codecov, Pyenv, Django Debug Toobar, Sentry, Bootstrap, Github, GitAction, PostgreSQL, Heroku, AWS S3 Bucket, AWS EC2

_ Automações: busca de informações de grande quantidade de processos nos sistemas judiciário do EUA, Espanha e Brasil, envio de dados para formulários de sistemas web para faturação e folha de pagamento de empregados, campanhas de marketing em redes sociais postando, comentando ou enviando mensagens para clientes, busca de dados na Internet como preço de voos, cotações de produtos, criptomoedas, etc. Chat Bot para Telegram. (ferramentas desktop para Windows e macOS e também em nuvem)

Tecnologias: Python, Selenium, Scrapy, PyAutoGUI, PySimpleGUI, Pandas, Beatiful Soap, Pywinauto, Requests, Linode, Heroku, AWS EC2

_ Dados: extração e tratamento de dados.

Tecnologias: Python, Pandas, Numpy, Openpyxl, Beatiful Soap, Power BI, bibliotecas para conexão com o banco de dados: psycopg2, mysql-connector, cx_Oracle e outras.

CONHECIMENTOS

- Engenharia de software
- Programação Python, HTML5, CSS, SQL, PL-SQL Oracle
- Django, Numpy, Pandas, Seaborn, Matplotlib, e outras.
- Microsoft Power BI
- Lógica de programação
- Gestão de equipa
- PMBOK, PMI, UML
- Metodologias Ágeis, Scrum
- Programas 5S, Kanban, LEAN, Kaizen
- Logística
- Administração
- Direito Empresarial
- Economia
- Contabilidade
 Marketing, Marketing Digital e de redes sociais

CURSOS

- IBM Data Science Professional Certificate
- Sistemas de segurança
- Gestão de resíduos
- Certificado Digital
- Metodologias Ágeis, SCRUM
- Oracle PL-SQL
- Python
- Django

IDIOMAS

- Espanhol avançado
- Inglês intermediário
- Português nativo brasileiro

EXPERIÊNCIA

Socio fundador

Sustine Technologies (2014 – 2019) Santo André – SP Brasil

- Consultoria em TI e infraestrutura
- Gestão de projetos de desenvolvimento de software
- Gestão de produção
- Soluções em hardware
- Gestão de resíduos (TI Verde)
- Venda de produtos e sistemas de informática
- Vendas por E-Commerce

Técnico em Informática e Eletrônica

Eletrônica Jomaris – Representante Semp Toshiba (2002 – 2014)

São Bernardo do Campo - SP Brasil

Reparo de equipamentos eletrônicos domésticos, hospitaleres, industriais, comerciais, computadores e equipamentos de informática

VOLUNTÁRIO

Asociación La Zubia Voluntaria

– reparo de equipamentos eletrônicos da Loja Solidária

-Aprendizagem digital para idosos: ensino de tecnologias portáteis e redes sociais.

Competências

- Autoaprendizagem e autonomia
- Empatía
- Disciplinado
- Metódico
- Responsabilidade emocional
- Capacidade para tomar decisões e resolver problemas
- Capacidade para trabalhar em equipa
- Criatividade